臺灣屏東地方法院小額民事判決
111年度潮小字第718號
原      告  晨旭企業管理顧問股份有限公司

法定代理人  偕漢佳  
訴訟代理人  邱偉智  
            陳姉俞  


被      告  伍庠豪  
上列當事人間請求給付電信費事件，本院於民國111年12月13日
言詞辯論終結，判決如下：
    主  文
被告應給付原告新臺幣（下同）15,439元，及其中3,598元自111
年10月4日起至清償日止，按週年利率百分之5計算之利息。
被告應給付原告17,582元，及其中4,242元自111年10月4日起至
清償日止，按週年利率百分之5計算之利息。
訴訟費用1,000元由被告負擔。
本判決第一項、第二項得假執行。但被告於執行標的物拍定、變
賣或物之交付前，依序以15,439元、17,582元為原告預供擔保，
或將請求標的物提存後，得免為假執行。
    事實及理由要領
原告主張被告前向遠傳電信股份有限公司申請2組電信門號使用
，約定各組電信門號分別自啟用日起須連續使用如附表所示期間
，否則應補償如附表所示金額。惟被告使用上開門號未滿約定期
間，並積欠電信費用共7,840元及補償費共25,181元，合計共33,
021元等情，嗣經債權人將債權轉讓與原告等情，業據其提出與
其主張相符之證據資料為證，被告經本院合法通知後，既未於言
詞辯論期日到場爭執，復未提出書狀答辯以供本院斟酌，本院審
酌原告所提證據，堪認其主張為真實。從而，原告依據電信契約
、債權讓與之法律關係，請求被告給付如主文第一項、第二項所
示金額及利息（起訴狀繕本於111年9月23日寄存送達於屏東縣政
府警察局東港分局南州分駐所，於111年10月3日發生送達效果）
，為有理由，應予准許。本件係就民事訴訟法第436條之8適用小
額訴訟程序所為被告敗訴之判決，依同法第436條之20規定，應
依職權宣告假執行，並依同法第436條之23準用第436條第2項，
適用同法第392條第2項及第3項規定，依職權宣告被告於執行標
的物拍定、變賣或物之交付前預供擔保，或將請求標的物提存，
得免為假執行。又本件訴訟費用確定為1,000元，命由敗訴之被
告負擔，附此敘明。
中　　華　　民　　國　　111 　年　　12　　月　　22　　日
                  潮州簡易庭      法　官  麥元馨
以上正本係照原本作成。
如不服本判決，應於判決送達後20日內，以判決違背法令為理由
，向本院提出上訴狀並表明上訴理由（上訴理由應表明：一、原
判決所違背之法令及其具體內容；二、依訴訟資料可認為原判決
有違背法令之具體事實），如未表明上訴理由者，應於上訴後20
日內向本院提出上訴理由書。如委任律師提起上訴者，應一併繳
納上訴審裁判費。 
中　　華　　民　　國　　111 　年　　12　　月　　22　　日
                                  書記官　洪雅玲
附表
編號 門號 積欠之電信費 專案補償費 約定使用期間 合計 1 0000000000 3,598元 11,841元 30個月 15,439元 2 0000000000 4,242元 13,340元 30個月 17,582元 合計  7,840元 25,181元